【裁判字號】    95,訴,809
【裁判日期】    951130
【裁判案由】    違反毒品危害防制條例
【裁判全文】
臺灣雲林地方法院刑事判決               95年度訴字第809號
公  訴  人  臺灣雲林地方法院檢察署檢察官
被      告  甲○○
上列被告因違反毒品危害防制條例案件，經檢察官提起公訴（95
年度毒偵字第1133號），被告於準備程序期日就被訴事實為有罪
陳述，本院合議庭裁定由受命法官獨任進行簡式審判程序，判決
如下：
    主  文
甲○○施用第一級毒品，累犯，處有期徒刑壹年，扣案之注射針
筒壹支、殘渣袋參只及塑膠鏟管壹支均沒收。
    事  實
一、甲○○前於民國（下同）90年間，因施用第二級毒品案件，
    經強制戒治期滿，由臺灣雲林地方法院檢察署檢察官於同年
    3 月8 日，以90年度戒毒偵字第29號為不起訴處分確定。其
    另於92年間因施用第一、二級毒品案件，經本院以92年度訴
    字第578 號判處應執行有期徒刑一年三月確定；至93年又因
    詐欺案件，經本院判處有期徒刑四月確定，並與前揭徒刑定
    其應執行刑為一年六月，經入監執行後，甫於94年12月31日
    縮刑期滿執行完畢。詎甲○○仍未戒除毒癮，於上開強制戒
    治執行完畢五年後，復基於反覆延續施用第一級毒品之概括
    犯意，自95年5 月底某日起至同年7 月31日上午9 時許止，
    在其雲林縣東勢鄉○○村○○鄰○○○路219 巷25號之住處，
    以將海洛因摻水置於針筒內注射於手臂血管之方式，約每星
    期施用1 次之頻率，反覆、延續施用第一級毒品海洛因多次
    。嗣於95年7 月31日上午12時55分許，為警在雲林縣東勢鄉
    ○○○路（158 號公路6.4 公里處）查獲，並當場扣得注射
    針筒一支、殘渣袋三只及塑膠鏟管一支等物，經其同意採尿
    送驗後，結果檢出「嗎啡陽性」反應，而悉上情。
二、本件係經被告甲○○於準備程序為有罪之表示，而經本院合
    議庭裁定由受命法官獨任以簡式審判程序加以審理，依刑事
    訴訟法第273 條之2 、第159 條第2 項之規定，不適用傳聞
    法則有關限制證據能力之相關規定；並得依同法第310 條之
    2 準用第454 條之規定製作略式判決書（僅記載「證據名稱
    」），合先敘明。
（一）被告甲○○警詢、偵查中之自白。
（二）濫用藥物尿液檢驗檢體監管紀錄表暨尿液送檢真實姓名對
      照表1 份。
（三）詮昕科技股份有限公司濫用藥物尿液檢驗報告1份。
（四）刑案資料查註紀錄表1份。
（五）刑案人犯在監所最新資料報表1份。
（六）雲林地檢90戒毒偵29號不起訴處分書、雲林地檢92毒偵
      518 號起訴書電腦查詢列印報表各1 份。
（七）扣案之物品照片2張。
（八）扣案之注射針筒1 支、殘渣袋3 個、塑膠吸管1支 。
       本件事證明確，被告犯行洵堪認定。
三、論罪科刑之理由：
(一)、核被告所為，係犯毒品危害防制條例第10條第1 項之施用
      第一級毒品罪。被告持有毒品之低度行為為施用毒品之高
      度行為所吸收，不另論罪。
(二)、刑法第56條連續犯之規定，業於94年01月07日經立法院刪
      除，新修正刑法於95年07月01日施行，本案被告施用毒品
      期間橫跨刑法修正前後規定，依刪除連續犯規定之立法說
      明略謂：連續犯之規定廢除後，對於部分習慣犯，如竊盜
      、吸毒等犯罪，是否會因適用數罪併罰而使刑罰過重產生
      不合理之現象一節，在實務運用上應可參考德、日等國之
      經驗，委由學界及實務以補充解釋之方式，發展接續犯之
      概念，對於合乎「接續犯」或「包括的一罪」之情形，認
      為構成單一之犯罪，以限縮數罪併罰之範圍，用以解決上
      述問題。又接續犯係指如數行為於同時同地或密切接近之
      時地實施，侵害同一之法益，各行為之獨立性極為薄弱，
      依一般社會健全觀念，在時間差距上，難以強行分開，在
      刑法評價上，以視為數個舉動之接續施行，合為包括之一
      行為予以評價，較為合理，而為包括之一罪（參見最高法
      院86年臺上字第3295號判例意旨）。是接續犯乃行為人主
      觀上出於一犯罪決意，在時間空間密接之情況下，出於數
      個自然行為，而持續侵害同一法益之犯罪，其特徵在於每
      個行為原即足獨立成罪，即其所實現之構成要件並非預定
      須實施數次行為始足成罪，然由於自數行為完成後逆溯觀
      察之結果，各該行為於時空密接之情況下，顯然於評價上
      喪失其獨立性，遂將各該行為全體包括地斷為一罪，此與
      集合犯乃立法者於架構構成要件行為時，原即將多數同種
      行為之反覆實施預定於內，從而，實施1 次固仍足以成罪
      ，縱使於同一意思下多次反覆實施，亦僅包括地成立一罪
      ，如收集犯、散布犯、常業犯之概念，尚有不同。依上開
      立法說明，對於習慣犯者，立法者鼓勵以接續犯之概念認
      定被告之罪數，以避免數罪併罰之過苛。經查，本案被告
      自承其每星期需施打1 次海洛因，顯見被告已施用海洛因
      成癮，具有施用海洛因之習慣，屬習慣犯，其各次施用海
      洛因之時空密接，地點相同，各行為間之獨立性極為薄弱
      ，難以強行分開，乃出於施用海洛因之單一決意，接續為
      之，揆諸前開說明，因刑法已刪除連續犯規定，宜認定為
      接續犯行，則被告之行為終止時即95年08月22日，既在新
      修正刑法施行後，即無依刑法第2 條第1 項規定比較新舊
      法適用之問題，爰逕依修正後之現行刑法，認定被告係犯
      接續施用第一級毒品罪。
(三)、被告前於92年間因施用第一、二級毒品案件，經本院以92
      年度訴字第578 號判處應執行有期徒刑一年三月確定；至
      93年又因詐欺案件，經本院判處有期徒刑四月確定，並與
      前揭徒刑定其應執行刑為一年六月，經入監執行後，甫於
      94年12月31日縮刑期滿執行完畢，此有臺灣高等法院被告
      前案紀錄表在卷可稽，5 年以內再故意犯本件有期徒刑以
      上之罪，本件被告多次施用第一級毒品行為，應屬接續犯
      ，而被告行為終止時點，在新修正刑法施行後，應適用新
      修正之現行刑法，無刑法第2 條第1 項規定比較新舊法適
      用之問題，業如前述，故應依現行刑法第47條第1 項之規
      定，論以累犯，加重其刑。
(四)、本院審酌被告前有肅清煙毒條例、毒品危害防制條例等犯
      罪前科，有臺灣高等法院被告前案紀錄表在卷可參，素行
      不佳，被告因患有肝癌，經過手術切除肝癌細胞此有診斷
      證明書4 紙足憑，其健康因素雖值同情，惟不思以正當醫
      療行為治療，卻以施用毒品紓解痛苦，犯罪動機實屬可議
      ，惟其犯後已坦承犯行，且其施用毒品行為僅戕害自身，
      尚未造成其他危害，，暨其為國小畢業，教育程度不高及
      其他一切情狀，量處如主文所示之刑。
(五)、扣案之注射針筒1 支、殘渣袋3 只及塑膠鏟管1 支等物為
      供被告施用海洛因所用之物，且為被告所有，業據被告供
      述在卷，因從刑附屬於主刑，除法律有特別規定者外，依
      主刑所適用之法律，最高法院95年度第8 次刑事庭會議決
      議參照，則本案既無新舊法比較問題，而應適用新修正之
      刑法，有如前述，是沒收之規定，自應適用新修正之刑法
      第38條第1 項第2 款規定宣告沒收。
四、應適用之法條：
(一)、刑事訴訟法第273 條之1 第1 項、第299 條第1 項前段、
      第310 條之2 、第454 條第1 項。
(二)、毒品危害防制條例第10條第1 項，刑法第11條前段、第47
      條第1 項、第38條第1 項第2 款。
本案經檢察官朱健福到庭執行職務。
中    華    民    國    95    年    11    月    30    日
                  刑事第六庭  法  官  林俊良
以上正本證明與原本無異。
如不服本判決，應於判決送達後10日內向本院提出上訴狀（須附
繕本）。
                              書記官  李雅怡
中    華    民    國    95    年    11    月    30    日
附錄本案論罪科刑條文：
毒品危害防制條例第10條第1項
施用第一級毒品者，處 6 月以上 5 年以下有期徒刑。


司法院資訊處製作；財團法人民間司法改革基金會備份。
